【裁判字號】    97,消債更,866
【裁判日期】    970919
【裁判案由】    更生事件
【裁判全文】
臺灣板橋地方法院民事裁定           97年度消債更字第866號
聲  請  人  甲○○
上列當事人因消費者債務清理事件聲請更生與保全處分，本院裁
定如下：
    主  文
更生及保全處分之聲請均駁回。
聲請費用由聲請人負擔。
    理  由
一、按債務人不能清償債務或有不能清償之虞者，得依本條例所
    定更生或清算程序，清理其債務，消費者債務清理條例（下
    稱本條例）第3 條定有明文。又聲請更生或清算不合程式或
    不備其他要件者，法院應以裁定駁回之，但其情形可以補正
    者，法院應定期間先命補正，復為本條例第8條所明定。
二、查本件債務人向本院聲請更生，雖主張：其有不能清償債務
    情事，前已提出債權人清冊，以書面向最大債權金融機構中
    國信託商業銀行請求依本條例第151 條第1 項規定申請前置
    協商債務清償方案，惟前置協商並未成立，且其無擔保或無
    優先權之債務總額復未逾新臺幣（下同）1,200 萬元，且未
    經法院裁定開始清算程序或宣告破產，爰依法聲請更生云云
    。惟本件依聲請人所提出之前置協商不成立通知書所載，其
    前置協商不成立之原因乃係屬「其他情形」，經本院依職權
    向最大債權金融機構中國信託商業銀行查詢結果，其回覆稱
    所謂「其他情形」乃係因本件聲請人所有財產經估算結果，
    其總價值高達700 萬元左右，已大於聲請人所有負債有擔保
    、無擔保總和之550 萬元左右，故聲請人並無不能清償債務
    之情事，顯不符合得依本條例聲請之要件，因此協商不成立
    等語，有本院公務電話記錄及中國信託商業銀行97年9 月8
    日陳報狀在卷可稽。而聲請人於本件聲請更生時，雖有提出
    債權人清冊，然該清冊並未依本條例第43條第2 項第2 款規
    定，就有擔保權或優先權之財產及其權利行使後不能受滿足
    清償之債權數額予以表明，且此部分並業經本院於97年9 月
    10日以裁定命聲請人應於送達後3 日內予以補正，惟聲請人
    雖已於97年9 月12日收受上開裁定，有本院送達證書在卷可
    按，但迄今仍未予以補正，已難認本件聲請為合法。更何況
    本件經本院檢送前揭陳報狀予聲請人，命其於文到3 日內就
    該陳報狀所載內容表示意見並提出證據證明，如逾期未表示
    或未提出證據證明，即視同同意債權人之主張，本院上揭函
    文及附件已於97年9 月12日為聲請人收受，然聲請人亦迄今
    均未有所表示，則依上揭函文內容，即應視同聲請人同意債
    權人之主張，是堪認聲請人應無不能清償債務之情事，其更
    生之聲請顯亦與本條例第3 條所定要件不符，難認業已符合
    得以聲請更生之要件甚明。
三、綜上所述，本件既難認聲請人業已依本院上開裁定內容予以
    補正，且聲請人所稱有債務不能清償之情事云云，復屬不可
    採，則其聲請本件更生，揆諸首開說明，自不應准許。
四、又，本件聲請人更生之聲請既經本院駁回，其保全處分之聲
    請亦失所附麗，應併予駁回。
五、爰依消費者債務清理條例第3 條、第8 條，裁定如主文。
中    華    民    國    97    年    9     月    19    日
              民事第一庭    法  官  黃若美
上為正本係照原本作成
如不服本裁定，應於裁定送達後10日內，以書狀向本院提出抗告
，並繳納抗告費新臺幣1千元
中    華    民    國    97    年    9     月    19    日
                            書記官  江怡萱


司法院資訊處製作；財團法人民間司法改革基金會備份。
